【裁判字號】    90,易,985
【裁判日期】    900904
【裁判案由】    毒品危害防制條例
【裁判全文】
台灣彰化地方法院刑事判決                            九十年度易字第九八五號
    公  訴  人  臺灣彰化地方法院檢察署檢察官
    被      告  甲○○
右列被告因違反毒品危害防制條例案件，茲經檢察官提起公訴（九十年度毒偵字第一
七八三號），本院判決如左：
    主  文
甲○○施用第二級毒品，累犯，處有期徒刑陸月，如易科罰金，以佰元折算壹日。
扣案之毒品安非他命壹包（淨重零點壹公克）沒收銷燬之。
    事  實
一、甲○○曾於民國（下同）八十八年五月十四日，因毒品危害防制條例案件，經本
    院判處有期徒刑五月，同年六月二十七日確定，於八十九年三月十一日執行完畢
    出監。前因施用毒品案件，經本院以八十七年度毒聲字第二０七０號裁定送觀察
    、勒戒後，認無繼續施用毒品之傾向，由台灣彰化地方法院檢察署檢察官於八十
    七年十二月七日，以八十七年度偵字第六九七二、一０五六一號不起訴處分確定
    。復於五年內再犯施用毒品案件，經台灣彰化地方法院檢察署聲請本院以八十八
    年度毒聲字第四一三號裁定送觀察、勒戒後，認有繼續施用毒品之傾向，再聲請
    本院以八十八年度毒聲字第七一六號裁定令入戒治處所施以強制戒治（施用毒品
    部分，業經本院於八十八年五月十四日，以八十八年斗簡字第二０九號判處有期
    徒刑五月，於同年六月二十七日確定），後經本院以八十八年度毒聲字第四０一
    四號裁定停止戒治，所餘戒治期間自八十八年十月十二日起交付保護管束，而於
    八十九年三月三日交付保護管束期滿。詎甲○○仍不知悔改，復基於施用犯意，
    ，於九十年四月二十三日或其前四日內某時，在不詳地點，以不詳方法，非法施
    用第二級毒品安非他命一次。迨於九十年四月二十三日晚間十一時四十五分許，
    在彰化縣田中鎮○○街七十八號前，為警查獲，並扣得其所有之毒品安非他命一
    包（淨重０．一公克）。嗣經本院以九十年度毒聲字第二０七七號裁定令入戒治
    所施以強制戒治一年。
二、案經彰化縣警察局田中分局報請台灣彰化地方法院檢察署檢察官偵查起訴。
    理  由
一、訊據被告甲○○雖否認有何上揭犯行，辯稱：安非他命０．一公克是在田中國小
    後門撿到云云。惟其為警查獲時所採之尿液經送驗結果卻呈甲基安非他命陽性反
    應，此有彰化縣衛生局所出具煙毒尿液檢驗成績書一紙附卷可稽，而常人如未吸
    用安非他命，其尿液應驗無甲基安非他命之陽性反應，倘有吸食者，約有百分之
    九十於九十六小時內，均可自尿液中排出，並驗有甲基安非他命陽性反應，此有
    行政院衛生署藥物食品檢驗局八十一年二月八日（八一）藥檢壹字第一一五六號
    函可按，足見被告於九十年四月二十三或其前四日內某時，確有施用第二級毒品
    安非他命一次無訛，又扣案之安非他命一包係從被告身上查獲乙節，亦據被告於
    警訊時供述無訛，有警訊筆錄在卷可憑，被告空言否認，顯屬事後卸責之詞，不
    足採信。又被告前曾因施用毒品案件，經本院以八十七年度毒聲字第二０七０號
    裁定送觀察、勒戒後，認無繼續施用毒品之傾向，由台灣彰化地方法院檢察署檢
    察官於八十七年十二月七日，以八十七年度偵字第六九七二、一０五六一號不起
    訴處分確定。復於五年內再犯施用毒品案件，經台灣彰化地方法院檢察署聲請本
    院以八十八年度毒聲字第四一三號裁定送觀察、勒戒後，認有繼續施用毒品之傾
    向，再聲請本院以八十八年度毒聲字第七一六號裁定令入戒治處所施以強制戒治
    （施用毒品部分，業經本院於八十八年五月十四日，以八十八年斗簡字第二０九
    號判處有期徒刑五月，於同年六月二十七日確定），後經本院以八十八年度毒聲
    字第四０一四號裁定停止戒治，所餘戒治期間自八十八年十月十二日起交付保護
    管束，而於八十九年三月三日交付保護管束期滿，有臺灣彰化地方法院檢察署刑
    案資料查註紀錄表及台灣高等法院被告全國前案紀錄表各一份附卷可參。本件被
    告於上開停止戒治付保護管束期滿後再施用毒品，係屬三犯，被告犯罪事證明確
    ，其前開犯行洵堪認定，應依法論科。
二、核被告所為，係犯毒品危害防制條例第十條第二項之罪。其於施用毒品前後持有
    甲基安非他命之低度行為，應為施用之高度行為所吸收，不另論罪。又被告前曾
    犯毒品危害防制條例罪，經本院判處有期徒刑五月確定，於八十九年三月十一日
    ，執行完畢出監，有臺灣彰化地方法院檢察署刑案資料查註紀錄表及台灣高等法
    院被告全國前案紀錄表各乙份附卷可稽，五年內再犯有期徒刑以上之本罪，為累
    犯，應加重其刑。爰審酌被告品行、智識程度、犯罪之動機，所生危害及犯罪後
    態度等一切情狀，量處如主文所示之刑，並諭知易科罰金之折算標準，以示儆懲
    。扣案之安非他命一包（淨重０．一公克）為毒品，應沒收銷燬之。
據上論斷，應依刑事訴訟法第二百九十九條第一項前段，毒品危害防制條例第十條第
二項、第十八條第一項前段，刑法第十一條前段、第四十七條、第四十一條第一項，
罰金罰鍰提高標準條例第二條，判決如主文。
本案經檢察官黃淑媛到庭執行職務。
中      華      民      國     九  十     年     九     月      四      日
                                   臺灣彰化地方法院刑事第二庭
                                       法      官  康  弼  周
右正本證明與原本無異。
如不服本判決，應於判決送達後十日內向本院提出上訴狀( 須附繕本 )。
                                       法院書記官  莊  金  屏
中      華      民      國     九  十     年     九     月     十一     日
毒品危害防制條例第十條：
施用第一級毒品者，處六月以上五年以下有期徒刑。
施用第二級毒品者，處三年以下有期徒刑。


司法院資訊處製作；財團法人民間司法改革基金會備份。
